# 关于递延所得税事项

提问人：qjr1124 时间：2012-06-25 12:11:50
5 ）甲公司的C建筑物于20×7年 12 月 30 日投入使用并直接出租，成本为6 800万元。甲公司对投资性房地产采用公允价值模式进行后续计量。20×9年 12 月 31 日，已出租C建筑物累计公允价值变动收益为1 200万元，其中本年度公允价值变动收益为 500 万元。根据税法规定，已出租C建筑物以历史成本按税法规定扣除折旧后作为其计税基础，折旧年限为 20 年，净残值为零，自投入使用的次月起采用年限平均法计提折旧。
本题确认 840 万元递延所得税负债，为什么是500+340？ 340 不是可低扣资产吗？

回答人：chenyiwei
2009 年初的帐面价值＝ 6800 ＋（ 1200 － 500 ）＝7500 2009年末的帐面价值＝ 6800 ＋ 1200 ＝8000 2009年初的帐面价值＝ 6800 －340 ＝6460 2009年末的帐面价值＝ 6460 － 340 ＝ 6120 所以：年初应纳税暂时性差异＝ 7500 － 6460 ＝ 1040 年末的应纳税暂时性差异＝ 8000 － 6120 ＝ 1880 本年度应纳税暂时性差异增加 1880 － 1040 ＝ 840 ，相应地递延所得税负债增加840*25%=210，也就是本年度的递延所得税费用发生额。

回答人：chenyiwei
回复 qjr1124 的帖子
税法上直接在收到当期确认为利得（按照总局 2010 年第 19 号公告的规定）。此时受赠资产的帐面价值和计税基础不存在差异，所以没有递延税款影响。按照《企业会计准则第 18 号——所得税》第 21 条规定，直接计入权益的项目相关的所得税影响也是直接计入权益。

提问人：qjr1124 时间：2012-06-26 09:37:15
回复 chenyiwei 的帖子
"按照《企业会计准则第 18 号——所得税》第 21 条规定，直接计入权益的项目相关的所得税影响也是直接计入权益。"这条规定应该作处理如下： DR：资产增加 CR：资本公积 DR：资本公积 CR：递延所得税负债
上述分录是否通常仅限于后续计量，很多初始计量均没有这个影响。
21 条与 22 条的有逻辑关系吗？
附 18 号准则： 　　第二十一条 企业当期所得税和递延所得税应当作为所得税费用或收益计入当期损益，但不包括下列情况产生的所得税： 　　（一）企业合并。 　　（二）直接在所有者权益中确认的交易或者事项。 　　第二十二条 与直接计入所有者权益的交易或者事项相关的当期所得税和递延所得税，应当计入所有者权益。

回答人：chenyiwei
本案例是在受赠当期就要纳税，所以第二笔分录中的贷方应该是应交税费，不是递延所得税负债。

提问人：qjr1124 时间：2012-06-26 15:18:46
回复 woohaooo 的帖子
那么对于:
税法上直接在收到当期确认为利得（按照总局 2010 年第 19 号公告的规定）。此时受赠资产的帐面价值和计税基础不存在差异，所以没有递延税款影响。
实际不一定根据 21 条吧,21条是说要确认呢

回答人：chenyiwei
可以理解第二笔分录借记资本公积，贷记应交税费，是依据所得税准则第 22 条的规定。谢谢补充。